臺灣高雄地方法院刑事判決　　　　　　　94年度易字第1079號
公　訴　人　臺灣高雄地方法院檢察署檢察官
被　　　告　甲○○
上列被告因毒品危害防制條例案件，經檢察官提起公訴（94年度
毒偵字第2730號、第4075號）暨移送併案審理（94年度毒偵字第
4594號、第4813號），於本院行準備程序中，被告就被訴及移送
併案之事實為有罪之陳述，經告知被告簡式審判程序之旨，並聽
取當事人之意見後，經本院合議庭裁定由受命法官獨任進行簡式
審判程序，判決如下：
    主  文
甲○○連續施用第二級毒品，累犯，處有期徒刑柒月。扣案之第
二級毒品甲基安非他命壹包（驗前毛重零點陸公克，驗後淨重零
點伍公克）沒收銷燬之。
    事  實
一、甲○○前於民國90、91年間因施用毒品案件，經本院以九十
    年度鳳簡字第427 號及91年度易字第3228號分別判處有期徒
    刑6 月、7 月確定，於93年1 月30日縮短刑期執行完畢。
二、甲○○於89年間因施用毒品案件，經本院分別以89年度毒聲
    字第339 號及89年度毒聲字第3629號裁定觀察勒戒及強制戒
    治，由台灣高雄地方法院檢察署檢察官於89年1 月28日以89
    年度毒偵字第606 號為不起訴處分確定，於91年1 月30日戒
    治期滿執行完畢。詎其不知悔改，明知甲基安非他命業經公
    告為毒品危害防制條例第2 條第2 項所列管之第二級毒品，
    不得非法持有、施用，竟基於施用第二級毒品甲基安非他命
    之概括犯意，自94年2 月18日上午4 時50分許（為警採尿時
    ）回溯96小時內之某時起至94年5 月27日下午5 時30分許（
    為警採尿時）回溯96小時內之某時止（均不含警力拘束期間
    ），在高雄縣鳳山市○○里○○○路81巷10號住處等地，以
    平均2 至3 日施用1 次之頻率，將甲基安非他命晶體置於玻
    璃球吸食器上，以火在下方燒烤吸食氣化煙霧之方式，連續
    施用第二級毒品甲基安非他命多次。嗣分別於（一）94年2
    月18日1 時50分許，在高雄市○○區○○路與建國路口為警
    查獲；（二）94年3 月29日下午2 時30分許，在高雄市三民
    區○○○街165 號為警查獲；（三）94年5 月27日下午3 時
    50分許，在高雄市前金區○○○路98號前為警查獲，並扣得
    第二級毒品甲基安非他命1 包（驗前毛重0.6 公克，驗後毛
    重0.5 公克）。
二、案經高雄市政府警察局及新興分局報告台灣高雄地方法院檢
    察署檢察官偵查起訴及移送併案審理。
    理  由
壹、程序部分：
    本件被告甲○○所犯係死刑、無期徒刑、最輕本刑為3 年以
    上有期徒刑以外之罪，其於準備程序中就被訴事實為有罪之
    陳述，經法官告知簡式審判程序之旨，並聽取公訴人、被告
    之意見後，本院認為適宜獨任進行簡式審判程序，故本件適
    用簡式審判程序審理，合先敘明。
貳、實體部分：
一、右揭犯罪事實，業據被告甲○○於本院審理中坦承不諱（參
    見本院94年7 月28日審判筆錄），被告於94年2 月18日上午
    4 時50分許、94年3 月29日下午8 時50分許、94年3 月30日
    上午7 時許、94年5 月27日下午5 時30分許為警採尿送驗，
    ，均呈現有甲基安非他命陽性反應，此有高雄市立凱旋醫院
    94年3 月7 日編號00000000號濫用藥物尿液檢驗報告（參見
    94 年 度毒偵字第2730號偵查卷第24頁），該院94年4 月21
    日編號00000000號、第00000000號濫用藥物尿液檢驗報告（
    參見94年5 月4 日高市警新分三字第094001439 號警卷第17
    頁、94年3 月30日高雄市政府警察局警卷第9 頁）、該院94
    年6 月6 月編號00000000號濫用藥物尿液檢驗報告（參見
    94年度毒偵字第4813號偵查卷第21頁）各1 份在卷可按，復
    有扣案疑似甲基安非他命晶體1 包經本院送驗結果，確屬第
    二級毒品甲基安非他命成分無訛（驗前毛重0.6 公克，驗後
    淨重0.5 公克），此有高雄醫學大學附設中和紀念醫院94年
     7月26日編號9407─536 號檢驗報告1 紙在卷可佐（參見本
    院審理卷第27頁）。
二、按「甲基安非他命經口服投與後約70% 於24小時內自尿液中
    排出，約90% 於96小時內自尿液中排出，甲基安非他命之檢
    出與其投與方式、投與量、個人體質、採尿時間及檢測儀器
    之精密度等諸多因素有關，因此僅憑尿液中呈安非他命陽性
    反應，並無法確實推算吸食時間距採集時間之長短，惟依上
    述資料推斷，其最長可能不會超過4 日」，此有行政院衛生
    署藥物食品檢驗局（81）藥檢壹字第001156號函示明確。是
    依上開說明，佐以被告前揭尿液檢驗報告，被告分別於上開
    採尿時點回溯96小時內之某時（均不含警力拘束期間），分
    別有施用安非他命之犯行，已堪認定（公訴人認定被告施用
    毒品之時點為94年2 月18日或回溯24小時，與被告採尿送驗
    之時點及上開函示所認定施用毒品者在其尿液中可能驗出毒
    品陽性反應之時間有異，自有違誤）。被告上開自白與事實
    相符，堪信為真實。
三、被告前於89年間因施用毒品案件，經本院分別以89年度毒聲
    字第339 號及89年度毒聲字第3629號裁定觀察勒戒及強制戒
    治，由台灣高雄地方法院檢察署檢察官於89年1 月28日以89
    年度毒偵字第606 號為不起訴處分確定，於91年1 月30日戒
    治期滿執行完畢，此有本院被告院內索引卡紀錄表、臺灣高
    等法院被告全國前案紀錄表、臺灣高雄地方法院檢察署刑案
    資料查註紀錄表各1 份在卷可稽，被告於強制戒治執行完畢
    後5 年內犯本件施用第二級毒品之犯行，事證明確，應依法
    予以論罪科刑。
四、核被告所為，係犯毒品危害防制條例第10條第2 項施用第二
    級毒品罪。又被告先後多次施用第二級毒品，時間緊接，且
    反覆為之，所犯又係同一罪名之罪，顯係基於概括犯意為之
    ，應依連續犯規定論以一罪，並加重其刑。至於被告持有第
    二級毒品犯行，本應以持有毒品罪論，惟其持有後進而施用
    ，其持有之低度行為均應被施用之高度行為所吸收，故均不
    另論其持有毒品罪。公訴人雖僅就94年2 月18日或回溯24小
    時內之某時起至同年3 月29日或回溯24小時內之某時止之施
    用第二級毒品甲基安非他命之犯行起訴，惟上開論罪科刑部
    分犯行與與起訴部分之施用第二級毒品之犯罪事實，有連續
    犯之裁判上一罪之關係，已如前述，為起訴效力所及，本院
    自得一併審究。再者被告分別於94年3 月29日下午8 時50分
    許、94年3 月30日上午7 時許為警採尿，而分別以94年度毒
    偵字第4075號起訴及94年度毒偵字第4594號移送併案，由於
    二者採尿時點接近，且被告於二次採尿時點間均為警所拘留
    被告自無從脫離警力拘束另有施用甲基安非他命之犯行，故
    二案應屬事實上同一案件，併此敘明。被告前於90、91年間
    因施用毒品案件，經本院以九十年度鳳簡字第427 號及91年
    度易字第3228號分別判處有期徒刑6 月、7 月確定，於93年
    1 月30日縮短刑期執行完畢，有臺灣高等法院被告全國前案
    紀錄表及臺灣高雄地方法院檢察署刑案資料查註紀錄表各乙
    件附卷可稽，其於5 年之內，再犯本件有期徒刑以上之罪，
    為累犯，應依刑法第47條之規定加重其刑，並依法遞加之。
    爰審酌被告於毒品危害防制條例施行後復因施用毒品，屢經
    勒戒、觀察、強制戒治後，仍未戒絕毒品，再犯相同之罪，
    顯見其無戒毒悔改之意，有再入監矯治必要，並念其施用毒
    品乃自戕一己之身體健康，犯後坦承犯行，態度尚佳等一切
    情狀，量處如主文所示之刑。扣案疑似第二級毒品甲基安非
    他命晶體1 包（驗前毛重0.6 公克，驗後淨重0.5 公克）經
    送驗結果確屬第二級毒品，已如前述，應依毒品危害防制條
    例第18條第1 項前段宣告沒收銷燬之。至於警卷其他扣案之
    物品，依扣押物品目錄表所載並非被告所有，謝秀凌於警訊
    亦坦承扣案物品為其所有，且公訴人亦未聲請沒收，亦未證
    明係屬違禁物，爰不另為宣告沒收，併此敘明。
據上論斷，應依刑事訴訟法第273條之1第1項、第299條第1項前
段，毒品危害防制條例第10條第2 項、第18條第1 項前段，刑法
第11條前段、第56條、第47條，判決如主文。
本案經檢察官李廷輝到庭執行職務。
中      華      民      國     94  年   7  月   29    日
                            鳳山刑事第2庭
                            法  官 廖建瑜
以上正本證明與原本無異。
如不服本判決，應於收受送達後10日內向本院提出上訴書狀。
　　　　　　　　　 　       書記官 張家榮
中　　華　　民　　國　　94　　年　　8 　　月　　1 　　日
毒品危害防制條例第10條
施用第一級毒品者，處 6 月以上 5 年以下有期徒刑。
施用第二級毒品者，處 3 年以下有期徒刑。
